Beatriz Andrea Magallanes Quezada





33 13 01 63 52



andybmq@gmail.com



www.linkedin.com/in/andreamagallanes

PERFIL

Me considero una persona que consigue lo que se propone, ya que los logros que he obtenido son a base de mis propósitos alcanzados.

Actualmente quiero desenvolverme en el ámbito laboral para desarrollador frontend developer

ir evolucionando y desarrollando en la empresa en la que se me permita aportar la experiencia personal y profesional que he obtenido en mis diferentes cargos hasta ahora, así como aprender de ella y generar nuevos retos

FORMACION ACADEMICA Y CURSOS

- Laboratoria BootCamp intensivo de programación
 - Mayo Diciembre 2019
- Programa "Soy un Supervisor" (Santander y Seguros Zúrich)
 - > Diciembre 2017
- Curso de "Habilidades de Liderazgo y Supervisión" (Kapra)
 - Diciembre 2016 a marzo 2017
- Team Building (Icoach)
 - Diciembre 2016

HABILIDADES

- JavaScript, HTML, CSS, Node.Js, React, React-Native, npm, GIT, Firebase, Scrum.
- Habilidades blandas.
 - * Manejo de tiempo.
 - * Solución de problemas
 - * Trabajo en equipo
 - * Búsqueda de Información
 - * Persistencia
 - * Manejo de personal
 - * Liderazgo y coaching

Estoy plenamente capacitada para asumir nuevos retos en mi vida profesional siempre basándome en la integridad y profesionalismo.

EXPERIENCIA LABORAL

Front-End (Mayo 2019-) LABORATORIA

 Dentro del bootcamp pude desarrollar diversos retos entre los cuales están:

*Burger-Queen: Sistema de comandas mediante Tablet.

Tecnologías: React, CSS3

*Red-Social: Simulación de una red social en la cual se pueden hacer post, editarlos, eliminarlos y dar like. Así como autenticación con Facebook y Gmail.

Tecnologías: CSS, JavaScript, HTML, Firebase

Asesor comercial (Septiembre 2018 – Mayo 2019 EC Training (Capacitación en Tecnologías de la Información)

o Encargada de encontrar nuevos clientes principalmente empresas.

Supervisora de Ventas (Junio 2017 – Septiembre 2018) GLOBAL CONTACT CENTER

Supervisora de ventas.

Supervisor Validación (Agosto 2012 – mayo 2017) STO

 Supervisor de validación. A cargo de un grupo de 20 personas de las cuales era responsable de su productividad.

Generaba reportes de productividad, monitoreo, capacitación constante y retroalimentación.

Dentro de la empresa tuve los siguientes puestos.

- Supervisora de monitoreo y ventas.
- Validadora.
- Vendedora.